

CONTACT

+ 212 6 14 45 86 74

✓ fiharali0@gmail.com

@Fiharali

in @abdelali-fihar

Pf fiharabdelali.vercel.app

FORMATIONS

Développeur Full Stack Java / Angular

Youcode , Youssoufia Septembre 2023 - présent

DTS - Diplôme en développement digital

Institut Technique D'administration Et De Gestion Beni Mellal Septembre 2021 - Mars 2023

COMPÉTENCES TECHNIQUES

Développement Back-end:

Java SE/EE, Spring Framework , Spring Boot , API RESTfull , Php Laravel

Développement Front-end :

HTML, CSS , Bootstrap, JavaScript , JQuery , React , Angular, tailwind

Systèmes de Gestion de Bases de Données (SGBD) :

PostgreSQL, MySQL, MongoDB

Outils de dévéloppement et Test :

JUnit , Mockito, Docker , Maven , Git, GitHub

Conception:

UML, Merise

Méthodologies Agile:

Scrum, Kanban

LANGUES

Arabe: Langue maternelle

Anglais: B1 Français: A2

Développeur Full-Stack Java-ReactJs FIHAR ABDELALI

PROFIL

Développeur Full Stack orienté solutions, maîtrisant les technologies Java Spring et React.js, avec une expertise dans le développement d'applications web robustes et évolutives. Passionné par l'innovation technologique et toujours à l'affût des dernières tendances du développement.

EXPÉRIENCES PROFESSIONNELLES

Stage: Développeur Java/ReactJs, Training Edge

Tâches réalisées:

- Conception et développement d'une application web basée sur Java et React pour la gestion des données de l'entreprise.
- Collaboration avec la méthodologie Scrum.

Technologies utilisées: Spring Boot, Api, React, Figma, MaterialUI, Tailwind CSS.

Stage: Développeur Laravel/ReactJs, stryve solutions Mai 2024 - juillet 2024

Tâches réalisées:

- Développer un système complet pour la gestion des clients, qui inclut la possibilité d'envoyer et de recevoir des messages via WhatsApp.
- Collaboration avec la méthodologie Scrum.

Technologies utilisées: Php Laravel, Twilio, Breeze, React.js, Redux

Freelance: Développeur full stack

août 2023 - Décembre 2023

Mars 2023 - Mai 2023

Tâches réalisées:

• Conception et développement d'applications web personnalisées répondant aux besoins spécifiques des clients .

Technologies utilisées: React.js, Tailwind CSS, Responsive, MongoDB, Unit Test.

PROJETS RÉALISÉES

Application de gestion du Restaurant

Novembre 2024 - Décembre 2024

Développement d'une solution complète pour la gestion des réservations, des commandes et des paiements,

Technologies utilisées: Laravel, React, API REST, Stripe

Application de Gestion des Tâches

août 2023 - Décembre 2023

Conception et développement d'une application web de gestion de tâches intégrant un système innovant de jetons pour la gestion des modifications,

Technologies utilisées : JakartaEE , Javascript , Draggable Js , Postgresql , API REST, Stripe .

Application de Gestion des Tâches-Scrum Master

Développement d'un système de gestion des membres pour Maska, transformant un processus manuel en une solution digitale moderne avec gestion complète des adhésions et des licences.

Technologies utilisées: Java, Spring, Javascript, Postgres, Stripe, Docker

COMPÉTENCES TRANSVERSALES

Gestion de projetsTravail en équipe

- Résolution de problèmes
- Gestion du temps